【裁判字號】    89,訴,454
【裁判日期】    890929
【裁判案由】    竊盜等
【裁判全文】
臺灣基隆地方法院刑事判決                          八十九年度訴字第四五四號
    公  訴  人  臺灣基隆地方法院檢察署檢察官
    被      告  甲○○
              （原冒名
                杜文賢）（現於臺灣基隆監獄附設戒治所強制戒治中）
右列被告因竊盜等案件，經檢察官提起公訴（八十九年度偵字第二二三八號），本院
判決如左：
    主  文
甲○○意圖為自己不法之所有，以恐嚇使人將本人之物交付未遂，處有期徒刑肆月。
    事  實
一、甲○○意圖為自己不法之所有，於民國（下同）八十九年五月二十五日凌晨一時
    許，在基隆市○○路四十四號前，趁許家翔騎乘向李佩榕男友丙○○所借得之車
    牌號碼ＶＬＮ─四六六號輕型機車鑰匙未取下之際，竊取上開機車一部，得手後
    ，於同日下午二時許，以電話向李佩榕男友丙○○恐嚇需於次日交付新台幣（下
    同）五千元贖回該部機車，否則即將上開機車分解拆卸後拿去賣，致陸致瀚恐無
    法對女友李佩榕交待而心生畏懼，遂應甲○○之要求。嗣於八十九年五月二十七
    日凌晨零時十分許，甲○○依約將上開機車牽至基隆市○○○街福清宮旁欲取贖
    款時，為警當場查獲而未得逞。
二、案經基隆市警察局第二分局報請臺灣基隆地方法院檢察署檢察官偵查起訴。
    理  由
一、訊據被告甲○○矢口否認有何竊盜及恐嚇取財等犯行，辯稱：上開機車係向證人
    許家翔所借，且並未向被害人丙○○索款五千元，其是為歸還該部機車予證人許
    家翔而與之約定交車地點云云。然查，右揭竊盜及恐嚇取財等事實，業據被害人
    陸致瀚於警訊時指述綦詳，核與證人許家翔於偵訊時所證情節相符，並經查獲員
    警乙○○於本院調查時證述屬實，復有贓物認領保管收據及現場警繪圖各一紙附
    卷可稽；雖被告辯稱其係與證人許家翔借車並約在查獲處還車等詞，惟被告若真
    欲將所借之車歸還出借者，應親自將車騎還出借人或告知歸還地點，何需大費周
    章地約出原機車出借人，並將機車停置於離約定處所有相當距離之死巷內？況被
    告甲○○與被害人陸致瀚、證人許家翔間互有來往，彼此知悉連絡方式，亦無另
    定地點還車之必要！參之被告甲○○為警當場查獲時，猶冒用他人之名應訊，欲
    藉此規避卸責，更徵其有不法所有之意圖存在，是其上開所辯，純屬諉過之詞，
顯不足採，事證明確，被告犯行均堪認定。
二、核被告所為，係犯刑法第三百二十條第一項之竊盜罪及三百四十六條第三項、第
    一項之恐嚇取財未遂罪。被告係以竊取機車之方法達其恐嚇取財之目的，是其所
    犯上開二罪間，有方法結果之牽連關係，依刑法第五十五條之規定，應從較重之
    恐嚇取財未遂罪處斷，公訴人認被告所犯上開二罪係基於各別犯意為之，應依數
    罪併罰論處，尚有未洽，附此敘明。被告甲○○已著手於恐嚇行為之實施，未生
    取得財物之結果，為未遂犯，依刑法第二十六條前段之規定，按既遂犯之刑減輕
    之。爰審酌被告犯罪之動機、目的、手段、所生之損害及犯後態度等一切情狀，
    量處如主文所示之刑。
三、又被告甲○○於警訊、偵查時冒用其兄杜文賢名義應訊，所涉偽造文書罪嫌部分
    ，宜交由檢察官另行偵辦。
據上論斷，應依刑事訴訟法第二百九十九條第一項前段，刑法第三百二十條第一項、
第三百四十六條第三項、第一項、第二十六條前段、第五十五條，罰金罰鍰提高標準
條例第一條前段，判決如主文。
本案經檢察官周啟勇到庭執行職務
中      華      民      國    八十九    年      九      月    二十九    日
  臺灣基隆地方法院刑事第二庭
                                        法      官  林玉珮
右正本證明與原本無異。
對於本件判決如有不服，應於收受送達後十日內，向本院提出上訴書狀，上訴於臺灣
高等法院，並按他造當事人之人數附具繕本。
                                        書  記  官  陳俊德
中      華      民      國    八十九    年      十      月      四      日
附錄論罪法條
刑法第三百二十條第一項：
意圖為自己或第三人不法之所有，而竊取他人之動產者，為竊盜罪，處五年以下有期
徒刑、拘役或五百元以下罰金。
刑法第三百四十六條第三項、第一項：
意圖為自己或第三人不法之所有，以恐嚇使人將本人或第三人之物交付者，處六月以
上五年以下有期徒刑，得併科一千元以下罰金。
前二項之未遂犯，罰之。


司法院資訊處製作；財團法人民間司法改革基金會備份。
